sl-SI: Dom in vrt > Kuhinja in jedilnica > Dodatki za kuhinjske aparate > Dodatki za aparate za peko kruha: Pekači za kruh; Pogonski jermeni za aparate za mesenje kruha; Tesnila; Kavlji za gnetenje; Lopatke za gnetenje
ru: Дом и сад > Кухня и сервировка стола > Аксессуары для кухонной техники > Аксессуары для хлебопечек: Чаши для хлебопечек; Приводные ремни хлебопечки; Прокладки; Крюки для замешивания теста; Лопатки для замешивания теста
nb: Hjem og hage > Kjøkken og spiserom > Tilbehør til kjøkkenapparater > Tilbehør til brødmaskiner: Brødpanner; Drivreimer til brødbakemaskin; Pakninger; Eltekroker; Eltepadler
pl: Dom i ogród > Kuchnia i jadalnia > Akcesoria do sprzętów kuchennych > Akcesoria do wypieku chleba: Formy do chleba; Paski napędowe do wypiekaczy chleba; Uszczelki; Haki do wyrabiania ciasta; Łopatki do wyrabiania ciasta
bg-BG: Дом и градина > Кухня и трапезария > Аксесоари за кухненски уреди > Аксесоари за хлебопекарни: Тави за хляб; Ремъци за хлебопекарни; Уплътнения; Куки за месене; Лопатки за месене
sv: Hem och trädgård > Kök och matsal > Tillbehör till köksapparater > Tillbehör till bakmaskiner: Brödpannor; Drivremmar för bakmaskiner; Packningar; Knådkrokar; Knådpaddlar
ja: ホーム・ガーデン > キッチン・ダイニング > キッチン家電関連用品 > ホームベーカリー関連用品: パン焼き型; パンメーカー用ドライブベルト; ガスケット; こねフック; こねパドル
fr: Maison et jardin > Arts de la table et arts culinaires > Accessoires petit électroménager > Accessoires pour machines à pain: Moule à pain; Courroies motrices pour machines à pain; Joints; Crochets pétrisseurs; Palettes à pétrir
ko: 가정/원예 용품 > 주방/식탁 > 주방가전 부대용품 > 제빵기 부대용품: 빵팬; 제빵기 구동 벨트; 개스킷; 반죽 후크; 반죽 패들
sk-SK: Dom a záhrada > Kuchyňa a jedáleň > Príslušenstvo pre kuchynské spotrebiče > Príslušenstvo na pečenie chleba: Hrnce na pečenie chlieba; Remene pohonu pekárničky chleba; Tesnenia; Hnetacie háky; Hnetacie lopatky
tr: Ev ve Bahçe > Mutfak ve Yemek > Mutfak Aleti Aksesuarları > Ekmek Yapma Makinesi Aksesuarları: Ekmek Tavaları; Ekmek Makinesi Tahrik Kayışları; Contalar; Yoğurma Kancaları; Yoğurma Kürekleri
it: Casa e giardino > Cucina e pranzo > Accessori strumenti cucina > Accessori macchina per il pane: Teglie per il pane; Cinghie di trasmissione per macchine per il pane; Guarnizioni; Ganci per impastare; Pale per impastare
cs: Dům a zahrada > Kuchyně a jídelny > Kuchyňské spotřebiče – příslušenství > Domácí pekárny – příslušenství: Formy na pečení chleba; Řemeny pro domácí pekárny; Těsnění nádoby na prach; Hnětací háky; Hnětací nástavce
vi: Nhà và vườn > Phòng bếp và phòng ăn > Phụ kiện đồ dùng nhà bếp > Phụ kiện máy làm bánh mì: Khuôn bánh mì; Dây curoa máy làm bánh mì; Vòng Đệm; Móc nhào; Cánh nhào
th: บ้านและสวน > ห้องครัวและการรับประทานอาหาร > อุปกรณ์เครื่องใช้ในครัว > อุปกรณ์เครื่องทำขนมปัง: ถาดขนมปัง; สายพานเครื่องทำขนมปัง; ปะเก็น; ตะขอนวด; ไม้นวดแป้ง
hu: Otthon és kert > Konyha és étkező > Konyhaigép-kiegészítők > Kenyérsütő-kiegészítők: Kenyérserpenyők; Kenyérsütő hajtószíjak; Tömítések; Dagasztóhorgok; Dagasztólapátok
zh-TW: 居家和庭園 > 廚房與餐廳 > 廚房電器配件 > 麵包機配件: 麵包土司盤; 麵包機驅動皮帶; 墊圈; 麵糰鉤; 捏合刀片
nl: Huis en tuin > Keuken en eetkamer > Accessoires voor keukenmachines > Accessoires voor broodmachines: Broodblikken; Aandrijfriemen voor broodmachines; Pakkingen; Kneedhaken; Kneedpeddels
lt-LT: Namai ir sodas > Virtuvė ir valgomasis > Virtuvės prietaisų priedai > Duonkepių priedai: Formos duonai; Duonkepės pavaros diržai; Tarpinės; Minkymo kabliai; Minkymo mentelės
pt-PT: Casa e jardim > Cozinha e refeições > Acessórios de aparelhos domésticos > Acessórios para máquinas de pão: Formas para pão; Correias de transmissão para máquinas de fazer pão; Juntas; Varas batedoras; Pás de amassar
en: Home & Garden > Kitchen & Dining > Kitchen Appliance Accessories > Breadmaker Accessories: Bread Pans; Breadmaker Drive Belts; Gaskets; Kneading Hooks; Kneading Paddles
el: Σπίτι & κήπος > Κουζίνα & τραπεζαρία > Αξεσουάρ οικιακών συσκευών > Αξεσουάρ αρτοπαρασκευαστών: Φόρμες ψωμιού; Ιμάντες κίνησης αρτοπαρασκευαστή; Λάστιχα στεγανοποίησης; Άγκιστρα ζύμωσης; Πτερύγια ανάδευσης ζυμωτήρα
hr-HR: Dom i vrt > Kuhinja i blagovaonica > Pribor za kuhinjske aparate > Pribor za pekač kruha: Plehovi za kruh; Pogonski remeni za pekače kruha; Brtve; Kuke za miješenje; Lopatice za miješenje
zh-CN: 家居与园艺 > 厨房/餐厅 > 厨房电器配件 > 面包机配件: 面包盘; 面包机传送皮带; 密封圈; 和面钩; 和面棒
da: Hjem og have > Køkken og spisestue > Køkkenapparater – tilbehør > Brødbager – tilbehør: Brødpander; Drivremme til brødmaskiner; Pakninger; Æltekroge; Æltepagajer
ro-RO: Casă și grădină > Bucătărie și sufragerie > Accesorii pentru electrocasnice de bucătărie > Accesorii pentru mașini de pâine: Tăvi pentru copt pâine; Curele de transmisie pentru mașini de făcut pâine; Garnituri; Cârlige pentru frământat aluatul; Palete pentru frământat aluatul
pt-BR: Casa e jardim > Produtos de cozinha e aparelhos de jantar > Acessórios para eletrodomésticos de cozinha > Acessórios para panificador: Formas para pão; Correias de acionamento para panificadoras; Junta; Ganchos para amassar pão; Pás de amassar pão
es: Casa y jardín > Cocina y comedor > Accesorios para aparatos de cocina > Accesorios de horno de pan: Moldes para pan; Correas de transmisión para panificadoras; Juntas; Ganchos para amasar; Paletas para amasar
de: Heim & Garten > Küche & Esszimmer > Zubehör für Küchengeräte > Zubehör für Brotbackautomaten: Brotformen; Antriebsriemen für Brotbackautomaten; Dichtungen; Knethaken; Knetpaddel
fi: Koti ja puutarha > Keittiö ja ruokailu > Keittiölaitteiden lisätarvikkeet > Leiväntekotarvikkeet: Leipäpannut; Leipäkoneen käyttöhihnat; Tiivisteet; Taikinakoukut; Taikinalevyt